臺灣高等法院刑事裁定　　　　　　　　　　　　　　九十一年度毒抗字第一四一號
　　抗　告　人
　　即　被　告　甲○○
右抗告人因毒品危害防制條例案件，不服台灣台北地方法院民國九十一年一月二十八
日裁定 (九十年度聲觀字第一０三一號)，提起抗告，本院裁定如左：
    主  文
抗告駁回。
    理  由
一、原裁定意旨略以：被告甲○○於民國九十年四月三日五時五十五分許採尿前七十
    二小時內之不明時分，在不詳處所施用第二級毒品ＭＤＭＡ，為警於九十年四月
    三日一時三十分許在臺北市○○街七十九號十樓之昆晟軒餐廳查獲，訊據被告雖
    否認有上揭犯行，惟查被告尿液經送檢驗後有毒品ＭＤＭＡ陽性反應，有台北市
    立療養院出具之煙毒尿液檢驗報告書及台灣尖端先進生技醫藥股份有限公司濫用
    藥物檢驗中心濫用藥物檢驗報告各一紙附卷可稽，被告所辯顯不足採，其施用毒
    品犯行堪以認定，爰依毒品危害防制條例第二十條第一項及觀察勒戒處分執行條
    例第三條第一項規定，裁定將被告送勒戒處所觀察、勒戒。
二、抗告意旨略謂：抗告人所施放之尿液，之所以檢驗出第二級毒品ＭＤＭＡ反應，
    乃係因抗告人有服用減肥藥和氣喘藥所致，抗告人並無施用毒品云云。
三、本院經查：依毒品檢驗學上之常規，尿液檢驗所使用之方法，對於受檢驗者是否
    確有施用毒品行為之判斷，在檢驗學常規上恆有絕對之影響。其以酵素免疫分析
    或薄層定性分析等方式為初步篩檢者，固具有相當程度偽陽性之可能，但如另以
    氣（液）相層析、質譜分析等較具公信力之儀器為確認，則應不致出現偽陽性反
    應之可能，核足據為認定是否施用毒品之依據，此亦為邇來我國實務所是認。經
    查，抗告人於民國九十年四月三日採尿時，雖否認施用毒品，但經警採取其尿液
    送請台北市立療養院檢驗，發現有毒品ＭＤＭＡ陽性反應，嗣再送請台灣尖端先
    進生技醫藥股份有限公司以ＥＩＡ酵素免疫分析法、ＧＣ／ＭＳ氣象層析質普儀
    法鑑驗，結果呈第二級毒品（俗稱搖頭丸）陽性反應，此均有台北市立療養院出
    具之煙毒尿液檢驗報告書及台灣尖端先進生技醫藥股份有限公司濫用藥物檢驗中
    心濫用藥物檢驗報告各一紙附卷可稽。是按諸上開說明，抗告人確有於上開時地
    施用第二級毒品之犯行，堪可認定。抗告人雖辯稱：伊前曾服用減肥藥和氣喘藥
    云云。惟究係在何時服用何種減肥藥和氣喘藥，服用時間長短、服用量多寡，致
    可能使檢驗檢果顯示其體內有嗎啡陽性反應等，抗告人並未提出具體事證及就醫
    記錄供本院查證，空言抗辯自難採信。況抗告人於警訊時並未抗辯曾服用減肥藥
    ，益徵抗告人所辯並不足採。原審法院因依檢察官之聲請，裁定令抗告人入勒戒
    處所觀察、勒戒，經核並無不合。抗告人空言否認，提起抗告，核無理由，應予
    駁回。
據上論斷，應依刑事訴訟法第四百十二條裁定如主文。
中      華      民      國    九十一    年      三      月     十二     日
                              臺灣高等法院刑事第四庭
                                  審判長法  官  蔡  永  昌
                                        法  官  周  煙  平
                                        法  官  徐  昌  錦
右正本證明與原本無異。
不得再抗告。
                                        書記官  吳  金  來
中      華      民      國    九十一    年     三       月     十四     日
